【裁判字號】    90,抗,35
【裁判日期】    900226
【裁判案由】    毀損
【裁判全文】
臺灣高等法院刑事裁定                                  九十年度抗字第三五號
    抗  告  人
    即自訴  人  乙○○
    被      告  甲○○
右抗告人因被告毀損案件，不服台灣桃園地方法院八十九年十二月七日（原審案號：
八十九年度自字第二一一號）裁定，提起抗告，本院裁定如左：
    主  文
抗告駁回。
    理  由
一、本件抗告人於原審提起自訴主張略以：被告甲○○於民國八十九年九月十四日下
    午六時三十分許，駕駛ＤＢ－六０七三號自小客車，沿國道一號中山高速公路由
    南往北行駛，行經心埔交流道前約一百公尺處時，因疏未與前車即自訴人乙○○
    駕駛之小貨車保持安全距離，以致在上開路段中壢休息站附近，見自訴人煞車時
    避讓不及，遂自後追撞自訴人駕駛之小貨車，造成自訴人車輛受損，顯見其有侵
    權行為甚明，應量處以應得之刑責等語。原審經查被告甲○○固不否認於右揭時
    地，因煞車不及而自後追撞抗告人車輛之事實，惟縱如自訴狀所述，本件車禍係
    肇因於抗告人見前方發生車禍而煞車，在後之被告則因煞車不及，乃追撞自訴人
    車輛，亦僅足認本件車禍係出於被告之過失，尚難認有故意可言。此外復查無其
    他積極證據，足認被告有何自訴意旨所指之犯罪行為；被告犯罪嫌疑尚有不足，
    本件有刑事訴訟法第二百五十二條第十款之情形，爰裁定駁回本件自訴。
二、按刑事訴訟法第三百二十六條第三項明文規定：法院或受命法官，於自訴案件第
    一次審判期日前，訊問自訴人、被告及蒐集或調查證據之結果，如認為案件有刑
    事訴訟法第二百五十二條至第二百五十四條之情形者，得以裁定駁回該自訴，又
    刑法第三百五十四條毀損罪之成立以故意犯罪為其構成要件，過失犯並無以該罪
    責論處之餘地。查本件自訴人自訴意旨已自陳自訴人駕車行經前開肇事地點時，
    因前方發生車禍而煞車停在該處，被告因未保持安全距離，故自後追撞自訴人車
    輛受損等語，核與被告供述相符，足認本件車禍肇事原因，係被告應注意能注意
    而疏未注意與前車保持安全距離，致煞車不及而追撞損毀自訴人之車輛，依刑法
    第十四條第一項規定「行為人雖非故意，但按其情節應注意，並能注意，而不注
    意者，為過失。」，被告之行為僅止於過失，難謂為故意。此外復查無其他積極
    證據，足認被告有何自訴意旨所指之犯罪行為，原審因認本件被告犯罪嫌疑尚有
    不足，有刑事訴訟法第二百五十二條第十款之情形，依首開說明，裁定駁回自訴
    ，尚無不合。自訴人抗告謂被告應注意能注意而不注意應以故意論，指摘原裁定
    不當，顯有誤解，其抗告為無理由，應予駁回。
三、據上論斷，依刑事訴訟法第四百十二條，裁定如主文。
中      華      民      國      九十      年    二      月    二十六    日
                            臺灣高等法院刑事第二十三庭
                                審判長法  官  劉  靜  嫻
                                      法  官  吳      燦
                                      法  官  林  勤  綱
右正本證明與原本無異。
不得再抗告。
                                      書記官  黃  嬿  婉
中      華      民      國      九十      年    二      月    二十七    日


司法院資訊處製作；財團法人民間司法改革基金會備份。
